ru: Конструкция нижней части легинсов: Трансформер; Закрытая стопа; Открытая стопа; Другое
cs: Provedení chodidel legín: Variabilní (convertible); S chodidlem; Bez chodidla; Jiné
ro-RO: Designul terminației pentru picior la colanți: Convertibil; Cu talpă; Fără talpă; Altele
pt-PT: Design do pé das leggings: Convertível; Com pés; Sem pés; Outro
pl: Konstrukcja stóp w legginsach: Z otworem na stopę (convertible); Z pełną stopą; Bez stopy; Inne
en: Legging foot design: Convertible; Footed; Footless; Other
bg-BG: Дизайн на долната част на клина: Конвертируеми; С чорап; Без чорап; Друг
vi: Kiểu bàn chân quần legging: Chuyển đổi; Kín bàn chân; Hở bàn chân; Khác
sk-SK: Dizajn chodidla na legínach: Konvertibilné; S chodidlom; Bez chodidla; Iné
lt-LT: Tamprių pėdos dizainas: Atveriama pėda; Su pėda; Be pėdos; Kita
fr: Type de pied des leggings: Convertible; Avec pieds; Sans pieds; Autre
es: Diseño de pie de calzas: Convertible; Con pie; Sin pie; Otro
ja: レギンスの足のデザイン: コンバーチブル; つま先あり; つま先なし; その他
fi: Leggingsien jalkaosan muotoilu: Muunnettava; Terällinen; Terätön; Muu
sl-SI: Zasnova stopalnega dela pajkic: Konvertibilno; S stopalom; Brez stopala; Drugo
hu: Legging lábrész-kialakítása: Átalakítható; Talpas; Talp nélküli; Egyéb
nl: Legging voetontwerp: Aanpasbaar; Met voet; Zonder voet; Overig
zh-TW: 內搭褲腳部設計: 兩用款; 連腳; 無腳; 其他
de: Fußdesign der Leggings: Wandelbar; Mit Fuß; Ohne Fuß; Sonstige
sv: Fotdesign för leggings: Konverterbar; Med fötter; Utan fötter; Övrigt
el: Σχέδιο πέλματος κολάν: Μετατρέψιμο; Με πέλμα; Χωρίς πέλμα; Άλλο
hr-HR: Dizajn stopala s nogavicama: S odvojivim stopalima; Sa stopalima; Bez stopala; Ostalo
zh-CN: 紧身裤脚设计: 可转换; 连裤袜式; 无脚; 其他
da: Leggingsfoddesign: Konverterbar; Med fødder; Uden fødder; Andet
pt-BR: Legging pé design: Conversível; Com pé; Sem pé; Outro
nb: Fotutforming på leggings: Konverterbar; Med fot; Uten fot; Annet
it: Design del piede dei leggings: Convertibile; Con piede; Senza piede; Altro
ko: 레깅스 발 디자인: 컨버터블; 발 덮개 있음; 발 덮개 없음; 기타
tr: Tayt ayak tasarımı: Dönüştürülebilir; Ayaklı; Ayaksız; Diğer
th: ดีไซน์กางเกงเลกกิ้งแบบมีที่คลุมเท้า: ปรับแบบได้; หุ้มเท้า; ไม่หุ้มเท้า; อื่นๆ